臺灣高等法院刑事裁定
109年度抗字第1556號
抗  告  人
即  受刑人  陳偉婷




上列抗告人因詐欺等案件，對臺灣桃園地方檢察署檢察官執行指
揮（109年度執字第2980號、第2981號）及臺灣宜蘭地方檢察署
檢察官之執行指揮（109年度執助字第112號、113號）聲明異議
，不服臺灣桃園地方法院109年度聲字第2474號，中華民國109 
年7月3日所為裁定，提起抗告，本院裁定如下：
    主  文
抗告駁回。 
    理  由
一、抗告意旨略以：原裁定違反聲請人即受刑人陳偉婷權益及相
    關法令，牴觸憲法。受刑人於民國109年6月8日聲請定其應
    執行刑案，桃園地檢回函說明受刑人尚有案件於審理中，待
    案件確定並移送地檢署執行等情，與原裁定所指之檢察官對
    確定案件分別發執行指揮書，互相歧異。為此，受刑人無法
    為自身利益請求定執行刑，又無法向法院求助為未確定之聲
    請再審並依法請求停止執行，有違憲法第16條、第22條之情
    事，請予撤銷該指揮書（109年執助字第112、113號）云云
    。
二、按受刑人或其法定代理人或配偶，以檢察官執行之指揮為不
    當者，得向諭知該裁判之法院聲明異議，刑事訴訟法第484
    條亦定有明文。所謂「檢察官執行之指揮不當」，係指就執
    行之指揮違法及執行方法不當等情形而言；又判決確定後即
    生效力，檢察官如依確定判決內容為指揮執行，自難指檢察
    官執行之指揮為違法或其執行方法不當；而刑罰之執行，除
    法院之確定判決或定執行刑之確定裁定有違法情事，經非常
    上訴或再審程序，加以撤銷或變更者外，檢察官應依指揮書
    附具之確定裁判書指揮刑罰之執行。從而，於法院之確定裁
    判變更前，檢察官據以執行，其執行之指揮即難認有違法或
    不當（最高法院105年度台抗字第178號裁定意旨參照）。
三、經查：
　㈠本件抗告人即受刑人陳偉婷因詐欺取財等案件，經臺灣桃園
    地方法院108年度訴緝字第3號判決、本院108年度上訴字第3
    844號判決就其所犯詐欺取財部分（共3罪）、所犯行使偽造
    公文書部分，分別判處罪刑及駁回上訴，受刑人嗣就前揭犯
    行，全部提起第三審上訴，嗣經本院於109年2月7日以108 
    年度上訴字第3844號裁定以詐欺取財部分不得上訴第三審，
    予以駁回確定在案，並敘明其所犯偽造文書罪部分，因上訴
    第三審而尚未確定，有臺灣桃園地方法院108年度訴緝字第3
     號判決、本院108年度上訴字第3844號判決暨裁定、本院被
    告前案紀錄表附卷可稽。故受刑人前開判決已確定之詐欺取
    財罪部分，即檢察官就前開已確定之詐欺取財罪中得易科罰
    金之4月徒刑（109年度執助字第113號）及不得易科罰金之1
     年11月徒刑（109年度執助字第112號）分別發執行指揮書
    ，洵無違誤。至於受刑人所指請求檢察官聲請定執行刑與原
    裁定有歧異乙節，然其所請求聲請定應執行刑之部分與上開
    已確定之部分無涉，兩者並無歧異，受刑人所指容有誤會。
  ㈡又聲請再審，無停止刑罰執行之效力，刑事訴訟法第430 條
    前段、第467 條分別定有明文；是以聲請再審、非常上訴等
    ，在未經撤銷原確定判決前，均非法定停止徒刑執行之事由
    ，亦非關執行之指揮，本不屬刑事訴訟法第484 條聲明異議
    範圍（最高法院100年度台抗字第293號裁定意旨參照）。且
    刑事訴訟法第430條規定：「聲請再審，無停止刑罰執行之
    效力，但管轄法院之檢察官於再審之裁定前，得命停止」，
    故於再審之裁定前，是否停止執行，屬檢察官執行指揮時自
    由裁量之職權行使事項，非受刑人聲請再審，檢察官即應停
    止執行。然聲請再審程序，係對確定判決為救濟之程序，與
    刑之執行無涉，且依上開規定，得否命停止執行，屬檢察官
    執行指揮時之職權行使事項，故受刑人以上開聲請再審之部
    分，得否停止刑罰執行，應依刑事訴訟法第430條之規定為
    之。況被告就本院108年度上訴第3844號判決中已確定之詐
    欺取財罪部分聲請再審，嗣經本院分別於109年1月30日以10
    9年度聲再字第34號、於109年3月3日以109年度聲再字第82
    號、於109年8月10日以聲再字第173號等裁定予以駁回在案
    ，各該裁定列印本在卷可佐。於上開各聲請再審裁定之前，
    未有檢察官依刑事訴訟法第430條但書規定命停止執行，則
    依同條前段規定，聲請再審，無停止刑罰執行之效力，是受
    刑人執此主張其已聲請再審，檢察官之執行違法云云，並不
    足採。
　㈢綜上所述，檢察官就受刑人所犯上開以確定詐欺取財罪部分
    分別核發執行指揮書，於法有據。從而，原裁定認為檢察官
    核發之執行指揮書並無不當，駁回抗告人之聲請，並無不合
    。抗告人猶執前詞，空以上開檢察官核發之指揮書違法，指
    摘原裁定不當，為無理由，應予駁回。
據上論結，應依刑事訴訟法第412條，裁定如主文。
中　　華　　民　　國　　109 　年　　9 　　月　　18　　日
　　　　　　　　　刑事第十七庭  審判長法　官  鄭水銓
　　　　　　　　　　　　　　　　　　  法　官  李世華
　　　　　　　　　　　　　　　　　　  法　官  黃雅芬
以上正本證明與原本無異。
不得再抗告。
                                      書記官  鄭雅云
中　　華　　民　　國　　109 　年　　9 　　月　　18　　日